【裁判字號】    99,簡抗,3
【裁判日期】    990422
【裁判案由】    債務人異議之訴
【裁判全文】
臺灣基隆地方法院民事裁定               99年度簡抗字第3號
抗  告  人  甲○○
上列當事人間債務人異議之訴事件，抗告人對於民國99年3月12
日本院基隆簡易庭98年度基簡字第1007號裁定提起抗告，本院裁
定如下：
    主  文
原裁定廢棄。
    理  由
一、本件抗告意旨略以：
  (一)抗告人與富邦資管理股份有限公司間債務人異議之訴事件民
    事第一審判決，係於民國99年2月8日送達抗告人之訴訟代理
    人，依民事訴訟法第161條及民法第120條第2 項之規定，應
    以99年2月9日為計算上訴期間20日之首日，其最終日為同年
    月28日，又因該最終日為星期日，順延至同年3月1日，復加
    計在途期間2日後，本件上訴期間之最終日應為99年3月3 日
    。
  (二)本件原審固以抗告人遲至99年3月5日始向本院提出上訴狀，
    已逾前開上訴之不變期間為由，裁定駁回抗告人之上訴。然
    查，抗告人於前揭期日收受第一審判決書之送達後，早於99
    年2月24 日即提出「民事聲請補充判決狀」到院，已提出不
    服第一審判決之意思表示，依法應以上訴論，然原審不查，
    逕認定抗告人未於法定期間內合法上訴，其認定顯有瑕疵，
    自不合法，為此提起本件抗告，並聲請廢棄原裁定等語。
二、按提起第二審上訴應於第一審判決送達後20日之不變期間內
    為之，此於簡易訟程序準用之，民事訴訟法第436條之1第3
    項、第440 條前段定有明文。次按當事人對於第一審未確定
    之判決聲明不服者，無論其形式如何，均以上訴論；當事人
    之聲明不服，如在上訴期間以內，縱或誤用聲請再審等名稱
    ，亦應作為上訴受理，最高法院19年上字第1779號判例、19
    年聲字第111號判例意旨參照。
三、經查，本件抗告人於第一審判決送達後，先於99年2 月24日
    提出「民事聲請補充判決狀」，後經本院以99年2 月26日基
    院慧98基簡地字第1007號函通知抗告人「本件宜循上訴程序
    救濟，而非補充判決之範疇」，抗告人於99年3月3日收受上
    開通知之送達後，即於同年月5 日提出民事上訴狀等情，業
    據本院依職權調閱本院98年度基簡字第1007號民事第一審卷
    宗查核屬實。然查，抗告人所提出之「民事聲請補充判決狀
    」揆其內容係以本院98年度基簡字第1007號民事判決主文之
    記載，利息與違約金將達7年之久，抵觸民法第126條5 年之
    規定，為維抗告人之利益為由，聲請補充判決將利息、違約
    金限制在5 年期間內，核其意思應係對前開判決表示不服，
    依上開說明，縱抗告人誤以「聲請補充判決」之名稱提出書
    狀，仍不變其上訴之實質，原審自應作為上訴受理，方屬適
    法。又本件原審第一審判決係於99年2月8日送達抗告人，則
    抗告人於99年2月24 日提出「民事聲請補充判決狀」，自未
    未逾越上訴期間，原審於99年3月12 日以抗告人提起上訴逾
    期為由，駁回抗告人之上訴，即有未合。是抗告意旨指摘原
    裁定不當，求予廢棄，為有理由，應由本院予以裁定廢棄。
四、據上論結，本件抗告為有理由，依民事訴訟法第436條之1第
    3 項、第495條之1第1項、第450條，裁定如主文。
中    華    民    國    99    年    4     月    22    日
                  民事庭審判長法  官  蔡聰明
                              法  官  邰婉玲
                              法  官  林淑鳳
以上正本係照原本作成。
本裁定不得再抗告。
中    華    民    國    99    年    4     月    22    日
                              書記官  王鵬勝

司法院資訊處製作；財團法人民間司法改革基金會備份。
